【裁判字號】    90,上易,823
【裁判日期】    900531
【裁判案由】    毒品危害防制條例
【裁判全文】
臺灣高等法院臺中分院刑事判決                      九十年度上易字第八二三號
    上  訴  人
    即  被  告  甲○○
右上訴人因違反毒品危害防制條例案件，不服台灣台中地方法院九十年度易字第九號
，中華民國九十年二月二十六日第一審判決（起訴案號：台灣台中地方法院檢察署八
十九年度毒偵字第七七四三號；移送併案案號：九十年度毒偵字第四二七號），提起
上訴，本院判決如左：
      主  文
上訴駁回。
      事實及理由
一、本案經本院審理結果，認第一審判決認事用法及量刑均無不當，應予維持，並引
    用第一審判決書記載之事實、證據及理由（如附件）。
二、上訴人即被告甲○○（下稱被告）在本院未提出其他有利之證據，僅空口否認於
    八十九年十月六日下午八時四十分許前四日內（即前九十六小時內）之某時，在
    臺灣省境內某不詳地點施用第二級毒品安非他命，惟被告此部分施用毒品犯行，
    經警查獲後採集之尿液檢驗結果呈安非他命陽性反應，有臺中縣生局檢驗尿水報
    告書一紙附卷可稽，並有第二級毒品安非他命壹包（警秤毛重零點柒公克）及吸
    食器壹組扣案足資佐證，洵堪認定，被告所否認委無可採，其上訴無理由，應予
    駁回。
據上論斷，應依刑事訴訟法第三百七十三條、第三百六十八條，判決如主文。
本案經檢察官乙○○到庭執行職務。
中      華      民      國    九十      年      五      月     三十     日
                              臺灣高等法院臺中分院刑事第七庭
                                    審判長法  官  林  榮  龍
                                          法  官  黃  日  隆
                                          法  官  江  錫  麟
右正本證明與原本無異。
不得上訴。
                                          書記官  謝  雅  惠
中      華      民      國      九十       年     五     月   三十一    日
                                                                        Ｒ
附件：
臺灣臺中地方法院刑事判決                                九十年度易字第九號
    公  訴  人  臺灣臺中地方法院檢察署檢察官
    被      告  甲○○  男三十六歲（民國○○○年○月○○○日生）業電氣維修
                        住臺中縣沙鹿鎮○○路五八六巷二弄一號
                        （現在臺灣臺中戒治所強制戒治中）
                        身分證統一編號：Ｌ一二七四四八五號
右列被告因違反毒品危害防制條例案件，經檢察官提起公訴（八十九年度毒偵字第七
七四三號），及移送併為審理（九十年度毒偵字第四二七號），本院判決如左：
    主  文
甲○○連續施用第二級毒品，累犯，處有期徒刑拾月。扣案之第二級毒品安非他命壹
包（警秤毛重零點柒公克）沒收銷燬之；吸食器壹組沒收。
    事  實
一、甲○○前曾有妨害自由、違反麻醉藥品管理條例等前科，又於民國八十三年、八
    十四年間，因違反麻醉藥品管理條例、藥事法及槍砲彈藥刀械管制條例等案件，
    分別經法院判處有期徒刑八月、四月及五月確定，後經臺灣高等法院臺中分院裁
    定合併定應執行刑為有期徒刑一年二月，甫於八十五年十二月七日因假釋付保護
    管束期滿而執行完畢。復因施用第二級毒品案件，經依本院八十八年度毒聲字第
    二五三二號裁定送觀察、勒戒後，認無繼續施用毒品之傾向，業經臺灣臺中地方
法院檢察署檢察官於八十八年十一月五日，以八十八年度毒偵緝字第一０五號為
    不起訴處分確定，嗣於民國八十九年一月三十一日再度為警查獲其施用第二級毒
    品安非他命，經本院以八十九年度毒聲字第八一０號裁定送臺灣臺中看守所附設
    勒戒處所執行觀察勒戒後，認有繼續施用毒品之傾向（另經本院於八十九年四月
    十九日以八十九年度易字第一０八六號刑事判決判處甲○○連續施用第二級毒品
    ，累犯，處有期徒刑捌月，並於八十九年五月十三日確定在案），再經本院以八
    十九年毒聲字第一四六九號裁定送臺灣臺中戒治所強制戒治壹年，復因強制戒治
    已滿三月，其成效經評定為合格，無繼續戒治之必要，經本院以八十九年度毒聲
    字第四五六七號裁定停止戒治，所餘戒治期間，並宣付保護管束。詎甲○○於停
    止強制戒治付保護管束期間，猶不知警惕，竟另基於施用第二級毒品安非他命之
    概括犯意，先於八十九年十月六日下午八時四十分許前四日內（即前九十六小時
    內）之某時，在臺灣省境內某不詳地點，以將少許第二級毒品安非他命以火燒烤
    而吸其煙霧之方式，施用第二級毒品安非他命一次，後又自八十九年十一月中旬
    某日起至九十年一月中旬某日止，以約平均一星期施用一次之量，在其陳姓友人
    位在臺中縣大肚鄉○○路○段三三五巷一０九弄十號之住處，將少許第二級毒品
    安非他命置於玻璃管內以火燒烤產生煙霧而吸其煙霧之方式，連續施用第二級毒
    品安非他命多次。嗣先於八十九年十月六日下午八時四十分許，在臺中縣外埔鄉
    大東村幸福二巷內為警當場查獲，並扣得屬其所有之吸食器一組，隨即經警回到
    發現甲○○之前原停車地即臺中縣大甲鎮○○路○段七四０號前電線桿下另查獲
    自進生所有並丟棄之第二級毒品安非他命一包（警秤毛重０點七公克）；後又於
    九十年一月十五日下午十時許，在臺中縣大肚鄉○○路○段三三五巷一０九弄十
    號前，再度為警查獲其與蘇晉興二人，並扣得屬蘇晉興所有之第二級毒品安非他
    命（警秤毛重四點二公克）及玻璃吸食器二支等物。
二、案經臺中縣警察局大甲分局、烏日分局分別報請臺灣臺中地方法院檢察署檢察官
    偵查起訴及移送併為審理。
    理  由
一、訊據被告甲○○固不否認其自八十九年十一月中旬某日起至九十年一月中旬某日
    止，以約平均一星期施用一次之量，連續施用第二級毒品安非他命多次之事實，
    惟矢口否認有何於八十九年十月六日下午八時四十分許前四日內（即前九十六小
    時內）之某時施用第二級毒品安非他命之犯行，並辯稱：伊自出戒治所之後至八
    十九年十月六日被警查獲前，並沒有再吸用安非他命云云。惟查：被告於八十九
    年十月六日經警查獲後在警局所採之尿液，經送請臺中縣衛生局檢驗，其結果確
    呈安非他命陽性反應，有臺中縣生局檢驗尿水報告書一紙附卷可稽，並有第二級
    毒品安非他命壹包（警秤毛重零點柒公克）及吸食器壹組扣案足資佐證。又依行
    政院衛生署藥物食品檢驗局八十一年二月八日（八一）藥檢壹字第００一一五六
    號函解釋：甲基安非他命經口服投與後約百分之七十於二十四小時內自尿中排出
    ，約百分之九十於九十六小時內自尿中排出，由於目前國內尿液中甲基安非他命
    之檢驗僅為鑑定其是否呈陽性反應尚未定其含量，且甲基安非他命成分之檢出與
    投與方式、投與量、個人體質、採尿時間與檢測儀器之精密度等諸多因素有關，
    因此僅憑尿液中呈安非他命陽性反應，並無法確實推算吸食時間距離採集時間之
    長短，惟依上述資料推斷，最長可能不會超過四日，有該局函一紙附卷可稽，參
    以被告於警訊時亦供陳其採尿所用之塑膠空瓶是乾淨，且係經其本人親眼見警員
    所封瓶無誤（詳見八十九年度毒偵字第七七四三號偵卷第二十一頁背面）等情，
    足認被告上開所辯伊自出戒治所之後至八十九年十月六日被警查獲前並沒有再吸
    用安非他命乙情，顯係臨訟砌詞要無可採。又被告自八十九年十一月中旬某日起
    至九十年一月中旬某日止，連續施用第二級毒品安非他命多次之部分，並經同案
    被查獲之蘇晉興於警、偵訊中供承在卷（詳見九十年度毒偵字第四二七號偵卷第
    七頁背面、第三十頁），是被告此部分之自白核與事實相符，堪可採信。另被告
    係經送強制戒治已屆滿三月，其成績經評定為合格，認無繼續戒治之必要，始經
    本院裁定停止戒治，付保護管束等情，足認被告於經戒治後確已斷癮，故被告此
    次於保護管束期間再為施用第二級毒品之犯行，應確係另行起意無訛，且被告此
    次在保護管束期間內，始另行起意施用第二級毒品，亦非阻卻犯罪之事由（最高
    法院八十九年臺非字第九十號判決參照），本件事證明確，被告三犯施用第二級
    毒品安非他命之犯行洵堪認定。
二、按安非他命屬毒品危害防制條例第二條第二項第二款所規定之第二級毒品。被告
    三犯施用毒品安非他命之行為，核係犯毒品危害防制條例第十條第二項之施用第
    二級毒品罪。其施用前持有第二級毒品之犯行，為施用第二級毒品之行為所吸收
    ，不另論罪。又公訴人雖未敘及被告自八十九年十一月中旬某日起至九十年一月
    中旬某日止，連續施用第二級毒品安非他命之犯行（即移送併案之九十年度毒偵
    字第四二七號部分），惟此部分與檢察官起訴部分，有連續犯裁判上一罪之關係
    ，為起訴效力所及，本院自得併予審判，附此敘明。次查被告先後多次施用第二
    級毒品安非他命之犯行，時間緊接，觸犯構成要件相同之罪，顯係基於概括犯意
    反覆為之，為連續犯，應依刑法第五十六條之規定，以一罪論，並加重其刑。末
    查被告前曾於八十三年、八十四年間，因違反麻醉藥品管理條例、藥事法及槍砲
    彈藥刀械管制條例等案件，分別經法院判處有期徒刑八月、四月及五月確定，後
    經臺灣高等法院臺中分院裁定合併定應執行刑為有期徒刑一年二月，甫於八十五
    年十二月七日因假釋付保護管束期滿而執行完畢，有臺灣臺中地方法院檢察署刑
    案資料查註紀錄表一份附卷可稽，被告前受有期徒刑執行完畢，於五年以內再犯
    本件有期徒刑以上之罪，為累犯，應依刑法第四十七條規定遞加重其刑。爰審酌
    被告之素行不良、犯罪之動機、目的、手段及前因施用毒品經觀察、勒戒後，因
    認無繼續施用傾向，經臺灣臺中地方法院檢察署檢察官為不起訴處分確定後，並
    再次經送強制戒治，而後停止戒治，卻仍再犯本案之罪、施用第二級毒品期間之
    長短、次數、所生危害及犯後僅坦承部分犯行等一切情狀，量處如主文所示之刑
    ，以示懲儆。
三、至於八十九年十月六日所查獲扣案之第二級毒品安非他命一包（警秤毛重零點柒
    公克）及吸食器一組，訊之被告雖否認為其所有，然現場僅被告一人為警當場查
    獲，且亦查無其他積極證據足以證明係案外人柯火燦所有，被告空言否認為其所
    ，要無可採，是上開扣案物品應係被告所有無訛。故扣案之第二級毒品安非他命
    一包（警秤毛重零點七公克，被告尿液經送驗後，驗出有甲基安非他命陽性反應
    ，應為安非他命無誤），屬查獲之毒品，應依毒品危害防制條例第十八條第一項
    前段之規定宣告沒收銷燬之；至另扣案之吸食器一組，係供施用第二級毒品安非
    他命所用，該扣案之吸食器一組依照一般物品使用情況而言，雖難認屬於專供施
    用毒品之器具，惟該扣案之吸食器既為被告所有，且為供本件犯罪所用之物，爰
    依刑法第三十八條第一項第二款之規定宣告沒收之。另於九十年一月十五日所查
    獲扣案之第二級毒品安非他命（警秤毛重四點二公克）及玻璃吸食器二支等物，
    經本院當庭質之被告甲○○及證人蘇晉興二人，均供稱該扣案之第二級毒品安非
    他命（警秤毛重四點二公克）及玻璃吸食器二支係屬蘇晉興所有（詳見本院九十
    年二月十二日審判筆錄），自應於蘇晉興所涉毒品案件中依法處理，爰不於此宣
    告沒收銷燬及沒收，併予敘明。
據上論斷，應依刑事訴訟法第二百九十九條第一項前段，毒品危害防制條例第十條第
二項、第十八條第一項前段、第二十條第三項前段，刑法第十一條前段、第五十六條
、第四十七條、第三十八條第一項第二款，判決如主文。
本案經檢察官王邦安到庭執行職務。
中      華      民      國      九十      年      二    月    二十六    日
                                臺灣臺中地方法院刑事第四庭
                                        法  官  許  旭  聖
如不服本判決，應於判決送達後十日內向本院提出上訴狀，上訴於臺灣高等法院臺中
分院（須附繕本）。
附錄本案論罪科刑法條全文：
毒品危害防制條例第十條第二項：
施用第二級毒品者，處三年以下有期徒刑。
                  Ｒ


司法院資訊處製作；財團法人民間司法改革基金會備份。
